【裁判字號】    97,台非,87
【裁判日期】    970227
【裁判案由】    違反商標法
【裁判全文】
最高法院刑事判決                九十七年度台非字第八七號
上訴人  最高法院檢察署檢察總長
被  告  甲○○
上列上訴人因被告違反商標法案件，對於台灣台南地方法院中華
民國九十六年七月三十一日第一審確定簡易判決〔九十六年度簡
字第二六八三號，聲請簡易判決處刑案號：台灣台南地方法院檢
察署九十六年度偵字第五九七八號；（原確定判決誤繕為九十五
年度偵字第七六三Ｏ號）〕，認為違背法令，提起非常上訴，本
院判決如下：
    主  文
原判決撤銷。
甲○○明知為未得商標權人同意，於同一商品，使用相同之註冊
商標商品而販賣，處有期徒刑貳月，如易科罰金，以新台幣壹仟
元折算壹日，扣案如附表所示之物均沒收；減為有期徒刑壹月，
如易科罰金，以新台幣壹仟元折算壹日，扣案如附表所示之物均
沒收。
    理  由
非常上訴理由稱：「按判決不適用法則者為違背法令。又犯罪在
中華民國九十六年四月二十四日以前者，除本條例另有規定外，
有期徒刑，減其刑期二分之一，刑事訴訟法第三百七十八條、中
華民國九十六年罪犯減刑條例第二條第一項第三款分別定有明文
。本件被告甲○○犯罪日期，係自民國九十五年十二月初某日起
至九十六年一月十八日止，其販賣仿冒商標商品之罪行，合乎上
開減刑條（例）之減刑規定。原判決以被告犯商標法第八十二條
販賣仿冒商標商品罪，判處有期徒刑二月，如易科罰金，以新台
幣一仟元折算一日，固非無見。惟原判決於九十六年七月三十一
日宣判，係在上開犯罪減刑條例九十六年七月十六日施行之後，
竟疏而未依上開罪犯減刑條例予以減刑，自有（不）適用法則之
違背法令。案經確定，且對被告不利，爰依刑事訴訟法第四百四
十一條、第四百四十三條提起非常上訴，以資糾正。」等語。
本院按判決不適用法則或適用不當者，為違背法令，刑事訴訟法
第三百七十八條定有明文。又「犯罪在中華民國九十六年四月二
十四日以前者，除本條例另有規定外，有期徒刑減其刑期二分之
一」、「依本條例應減刑之罪，未經判決確定者，於裁判時，減
其宣告刑。依前項規定裁判時，應於判決主文同時諭知其宣告刑
及減得之刑」、「犯最重本刑為五年以下有期徒刑以下之刑之罪
，依本條例規定減為六月以下有期徒刑、拘役者，應於為減刑裁
判時，併諭知易科罰金折算之標準」。亦分別為中華民國九十六
年罪犯減刑條例第二條第一項第三款、第七條、第九條所明定。
本件原判決認定被告甲○○明知「LV」、「LOUIS VUITTON 」、
「CHANEL」、「BURBERRYS 」等文字及圖樣，係法商路易威登馬
爾涕耶等公司（以下稱路易威登等公司）在我國註冊，取得商標
專用權，使用於皮件、服飾等商品上之國際著名商標，竟未經路
易威登等上開公司的授權，先在中華日華刊登販賣皮包的小廣告
，並自民國九十五年十二月初某日起，至九十六年一月十八日止
，在台南市○○路一五二巷九號，販賣仿冒上開商標之皮包等商
品予不特定之人。嗣於九十六年一月十八日為警在上址搜索而查
獲，並扣得如附表所示之仿冒皮件等情，因而依商標法第八十二
條論處被告明知為未得商標權人同意，於同一商品，使用相同之
註冊商標商品而販賣罪刑（處有期徒刑貳月，如易科罰金，以新
台幣壹仟元折算壹日，扣案如附表所示之物均沒收）之判決，固
非無見。惟被告上揭販賣仿冒商標之皮包等商品之犯罪時間，係
在中華民國九十六年罪犯減刑條例所定減刑基準日即九十六年四
月二十四日以前，所犯合於同條例所規定減刑之要件，依上揭規
定，自應依該條例第二條第一項第三款之規定減其宣告刑二分之
一，並於裁判時，於判決主文同時諭知其宣告刑及減得之刑。第
一審法院於九十六年七月三十一日判決時，該減刑條例業經公布
施行，卻未適用該條例之規定予以減刑，致科刑之結果不當，容
有不適用法則之違法。案經確定，且於被告不利，非常上訴意旨
執以指摘，洵有理由，應由本院將原判決撤銷，並自行判決如主
文第二項所示，以資救濟。
據上論結，應依刑事訴訟法第四百四十七條第一項第一款，商標
法第八十二條、第八十三條，刑法第十一條、第四十一條第一項
前段，中華民國九十六年罪犯減刑條例第二條第一項第三款、第
七條、第九條，判決如主文。
中    華    民    國  九十七  年    二    月  二十七  日
                      最高法院刑事第十一庭
                          審判長法官  洪  文  章
                                法官  王  居  財
                                法官  郭  毓  洲
                                法官  黃  梅  月
                                法官  邱  同  印
      本件正本證明與原本無異
                                      書  記  官
中    華    民    國  九十七  年    三    月    四  日
                                                W
附錄本案論罪科刑法條全文：
商標法第八十一條
未得商標權人或團體商標權人同意，有下列情形之一者，處三年
以下有期徒刑、拘役或科或併科新台幣二十萬元以下罰金：
一、於同一商品或服務，使用相同之註冊商標或團體商標者。
二、於類似之商品或服務，使用消同之註冊商標或團體商標，有
    致相關消費者混淆誤認之虞者。
三、於同一或類似之商品或服務，使用近似於其註冊商標或團體
    商標之商標，有致相關消費者混淆誤認之虞者。
商標法第八十二條
明知為前條商品而販賣、意圖販賣而陳列、輸出或輸入者，處一
年以下有期徒刑、拘役或科或併科新台幣五萬元以下罰金。
附表
┌──┬─────────────┬───┐
│編號│  商品名稱                │數量  │
├──┼─────────────┼───┤
│ 1  │  仿「BURBERRYS」拿包     │二只  │
├──┼─────────────┼───┤
│ 2  │  仿「LOUIS VUITTON」皮夾 │一只  │
├──┼─────────────┼───┤
│ 3  │  仿「CHANEL」皮夾        │六只  │
└──┴─────────────┴───┘


司法院資訊處製作；財團法人民間司法改革基金會備份。
